福建金門地方法院刑事附帶民事訴訟判決　　　　　　九十二年度重附民更字第一號
　　原　　　告　乙○○○事業股份有限公司
　　法定代理人　甲○○
　　訴訟代理人　吳啟孝律師
　　被　　　告　丙○○　男　四.
右列被告因九十二年度自更字第三號誹謗等案件，經原告提起附帶民事訴訟，請求損
害賠償事件，於中華民國九十三年七月二十八日言詞辯論終結，本院判決如左：
    主      文
原告之訴及假執行之聲請均駁回。
    事實及理由
一、原告於本院前審起訴聲明原求為：「一、被告應給付原告新台幣（下同）三億元
    ，及自起訴狀繕本送達翌日起至清償日止，按年息百分之五計算之利息。二、被
    告應連帶負擔費用，刊登道歉啟事於中國時報、聯合報及自由時報第一版之二分
    之一版面，刊登一日」，經原審於民國九十二年四月十七日以九十二年重附民字
    第一號判決駁回後，原告就刊登道歉啟事於中國時報、聯合報及自由時報第一版
    二分之一版面一日部分提起上訴，並經福建高等法院金門分院於九十二年六月三
    十日以九十二年度重附民上字第三號判決廢棄原判決，發回本院；嗣原告於九十
    三年四月十五日當庭陳明以刑事附帶民事言詞辯論意旨狀追加聲明為：「一、被
    告應給付原告一百萬元，及自起訴狀繕本送達翌日起至清償日止，按年息百分之
    五計算之利息」；再於九十三年五月三日當庭陳明「報紙是中國時報及自由時報
    ，聯合報部分捨棄」，核為擴張及減縮應受判決事項之聲明，且不甚礙被告之防
    禦及訴訟之終結，另被告對此追加亦無異議，而為本案之言詞辯論，視為同意追
    加，合於民事訴訟法第二百五十五條第一項第三款、第七款及第二項之規定，應
    予准許，合先敘明。
二、原告起訴主張：被告於九十年八月一日，在位於金門縣金城鎮○○路三二號之服
    務處召開記者會，誣指原告製造仿冒酒在市面銷售，嚴重影響原告之名譽及信用
    ，並造成原告代理銷售產品減銷。爰依侵權行為法律關係，求為命被告給付一百
    萬元，並負擔費用將原告提出之澄清聲明，以二分之一版面分別刊登中國時報、
    自由時報之全國頭版各一日之判決等情。
三、被告則以：伊是基於省政府委員之職責，基於善意警告民眾不要購買假酒等語，
    資為抗辯。
四、按刑事訴訟諭知無罪、免訴或不受理之判決者，對於附帶民事訴訟部分，應以判
    決駁回原告之訴，刑事訴訟法第五百零三條第一項前段定有明文。
五、本件被告被訴誹謗等案件，業經刑事判決諭知無罪在案（九十二年度自更字第三
    號），依照上開說明，原告之訴，自應予以駁回。另原告假執行之聲請，失所附
    麗，應併予駁回。
據上論結，依刑事訴訟法第五百零三條第一項前段，判決如主文。
中　　　華　　　民　　　國　　九十三　　年　　　八　　　月　　十一  　　日
                              福建金門地方法院刑事庭
                                  審判長法  官  陳中和
                                        法  官  魏玉英
                                        法  官  林鈺琅
右正本證明與原本無異
對於本判決如有不服，非對刑事判決上訴時，不得上訴，並應於判決送達後十日內向
本院提出上訴狀。
                                        書記官  董培祥
中　　　華　　　民　　　國　　九十三　　年　　　八　　　月　　十一　  　日
